# 特殊经营权

提问人：审计农民工 时间：2020-12-14 10:08:00
陈版主你好，一个污水处理公司与政府签订了PPP特许经营权转让协议，协议规定将国资公司承建的污水管网经营权转让给污水处理公司，污水处理公司负责管网的运营和维护以及后续部分管网建设，经营权 30 年。请问污水处理公司将特许经营权作应作为无形资产核算还是长期待摊费用核算，是否涉及资产重复入账（暂不清楚国资公司是否把资产移交给政府）

回答人：chenyiwei
污水处理公司获得的实际上是一项特许经营权所依附的基础设施资产的使用权，其受让管网资产的支出应与该项特许经营权的其他取得成本一并考虑会计处理问题，可能是整体计入无形资产或者金融资产，但不应计入长期待摊费用。